【裁判字號】    98,上易,766
【裁判日期】    981014
【裁判案由】    竊盜
【裁判全文】
臺灣高等法院高雄分院刑事判決         98年度上易字第766號
上  訴  人
即  被  告  乙○○
                    （現羈押於台灣高雄看守所）
上列上訴人因竊盜案件，不服臺灣屏東地方法院98年度易字第62
4 號中華民國98年7 月31日第一審判決（起訴案號：臺灣屏東地
方法院檢察署98年度偵字第4527號），提起上訴，本院判決如下
：
     主  文
上訴駁回。
     理  由
一、按不服地方法院之第一審判決而上訴者，應向管轄第二審之
    高等法院為之。上訴書狀應敘述具體理由。上訴書狀未敘述
    上訴理由者，應於上訴期間屆滿後20日內補提理由書於原審
    法院，逾期未補提者，原審法院應定期間先命補正。第二審
    法院認為上訴書狀未敘述理由或上訴有第362 條前段之情形
    者，應以判決駁回之。但其情形可以補正而未經原審法院命
    其補正者，審判長應定期間先命補正。刑事訴訟法第361 條
    、第367 條，分別定有明文。所謂不服第一審判決之具體理
    由，必係依據卷內既有訴訟資料或提出新事證，指摘或表明
    第一審判決有何採證認事、用法或量刑等足以影響判決本旨
    之不當或違法，而構成應予撤銷之具體事由，始克當之（例
    如：依憑證據法則具體指出所採證據何以不具證據能力，或
    依憑卷證資料，明確指出所為證據證明力之判斷如何違背經
    驗、論理法則）；倘僅泛言原判決認定事實錯誤、違背法令
    、量刑失之過重或輕縱，而未依上揭意旨指出具體事由，或
    形式上雖已指出具體事由，然該事由縱使屬實，亦不足以認
    為原判決有何不當或違法者（例如：對不具有調查必要性之
    證據，法院未依聲請調查亦未說明理由，或援用證據不當，
    但除去該證據仍應為同一事實之認定），皆難謂係具體理由
    ，俾與第二審上訴制度旨在請求第二審法院撤銷、變更第一
    審不當或違法之判決，以實現個案救濟之立法目的相契合，
    並節制濫行上訴（最高法院97年度臺上字第892 號判決參照
    ）。是以上訴人之上訴書狀或補提之上訴理由書，雖有敘述
    上訴理由，惟並未具體敘述第一審判決有上述違法、不當情
    形，即與未敘述具體理由無異，其所為上訴，即不符合上訴
    之法定要件。
二、本件原判決以上訴人即被告乙○○（下稱被告乙○○）基於
    意圖為自己不法所有之竊盜犯意，分別於附表所示之時間、
    地點，以各該附表所示之方法而為竊盜犯行。嗣於民國（下
    同）98年6 月17日0 時20分許，在屏東縣屏東市○○路62號
    「湯姆熊歡樂世界」處，為警察覺騎乘失竊報案機車，進而
    上前盤查詢問，因此查獲附表編號3 所示竊盜犯行，另於具
    有偵查犯罪職權機關尚未發覺附表編號1 所示犯行前，主動
    向員警供出而自首，再為警循線查悉附表編號2 所示犯行等
    情，業經被告乙○○自白不諱，且被告乙○○上開自白核與
    證人即編號1 所示被害人丙○○之妹丁○○，附表編號2 、
    3 所示被害人甲○○、戊○○證述失竊情節大致相符，此外
    ，復有經被害人領回失竊贓物認領保管單3 紙、贓物與查獲
    採證照片共10張附卷足稽，因認被告乙○○上開自白與事實
    相符，犯罪事證明確，犯行堪以認定；另敘明被告乙○○於
    附表編號3 所示犯行遭查獲後，為警起出其身上所持附表編
    號1 犯行所竊機車之鑰匙、附表編號2 犯行所竊皮包時，主
    動坦承編號1 所示犯行，迨員警循線找出編號2 所示被害人
    ，始知被告乙○○另犯該次竊盜案，被告乙○○雖因騎乘編
    號3 所示贓車遭到查獲，然在其主動供出編號1 所示犯行前
    ，該員警僅憑持有不明鑰匙之客觀狀態，尚無具體依據得產
    生被告犯有編號1 所示竊案之合理懷疑（最高法院72年台上
    字第641 號判例意旨可參），因此，被告上開供出附表編號
    1 所犯行合於自首要件，考量其勇於面對司法，可徵悔悟之
    心，就此部分犯行依刑法第62條前段減輕刑度；復敘明其前
    於83年間，因懲治盜匪條例案件，經臺灣高等法院臺南分院
    以84年度上訴字第896 號判處有期徒刑8 年，另於84年間，
    因竊盜案件，經臺灣嘉義地方法院以85年度易緝字第62號判
    處有期徒刑6 月，經合併定應執行有期徒刑8 年1 月確定，
    執行至89年4 月21日假釋出獄，再經撤銷假釋執行殘刑，於
    96年3 月7 日執行完畢之事實，亦有台灣高等法院被告前案
    紀錄表、刑案資料查註紀錄表各1 份為憑，其於徒刑執行完
    畢後，5 年內故意再犯本件有期徒刑以上之各罪，為累犯，
    均應依刑法第47條第1 項加重其刑，並就附表編號1 所示犯
    行先加後減，因而適用刑法第320 條第1 項、第47條第1 項
    、第62條前段、刑法施行法第1 條之1 第1 項、第2 項前段
    之規定，審酌上訴人 自74年間起，即有違反槍砲彈藥刀械
    管制條例、竊盜、懲治盜匪條例等前科，素行不佳，有上開
    前案紀錄資料可查，迭受刑事偵審程序，法治觀念仍薄弱，
    未見警惕自省，顯應責難；且其正值青壯，非無謀生能力，
    竟不思以正當手段賺取財物，而起意行竊為謀財之道，自承
    僅為圖己便即率然行竊，犯罪動機自屬可議；盜取機車部分
    ，侵害財產法益價值不低，盜取皮包部分，因內含證件，自
    造成被害人遭竊後生活利用上之困擾，俱見其犯罪結果影響
    顯鉅；惟念及其尚能坦然面對司法，供承全數犯行不諱，犯
    後態度非劣等一切情狀，分別量處如附表所示之刑，併依刑
    法第51條第5 款之規定，定其應執行刑為有期徒刑2 年。已
    依卷存證據詳敘所憑認定之證據與認定之理由，所為論敘，
    經核並無違背經驗法則或論理法則，量處刑亦屬允當。被告
    乙○○於98年8 月10日收受判決後於同年8 月18日具狀提起
    上訴，同年9 月14日補提上訴理由意旨以：其個人舉止雖有
    待改進及悔過，然所犯純屬順手牽羊之小錯，且盜亦有道，
    未再有其他企圖，只是借用代步，皮包部分亦是撿拾而得，
    原審量處有期徒刑2 年顯然有過重，難令人折服；而前所犯
    盜匪案件亦係遭警方電擊刑求下所為自白所造成之錯誤判決
    云云，均與未依據卷內既有訴訟資料或提出新事證，指摘或
    表明第一審判決有何採證認事、用法或量刑等足以影響判決
    本旨之不當或違法，而構成應予撤銷之具體事由無異，按之
    上開規定，被告乙○○之上訴顯屬違背法律上之程式，應由
    本院依同法第367 條前段、第372 條規定，不經言詞辯論逕
    行判決如主文。
中    華    民    國    98    年    10    月    14    日
                   刑事第四庭   審判長法  官  蕭權閔
                                      法  官  陳吉雄
                                      法  官  李嘉興
以上正本證明與原本無異。
不得上訴。
中    華    民    國    98    年    10    月    14    日
                                      書記官  郭榮芳
附表：
┌──┬─────┬───────────┬───┬──┬────┐
│編號│犯罪時間、│犯罪方法              │被害人│自首│論罪科刑│
│    │地點      │                      │      │情形│        │
├──┼─────┼───────────┼───┼──┼────┤
│1   │於98年4 月│被告因見車牌號碼WQM-89│丙○○│自首│乙○○犯│
│    │間某日，在│6 號輕型機車停置路旁且│      │    │竊盜罪，│
│    │屏東縣潮州│鑰匙未拔，即趁隙徒手將│      │    │累犯，處│
│    │鎮○○路69│該車逕予駛離竊取得逞，│      │    │有期徒刑│
│    │之2 號附近│以供自己代步所用（查獲│      │    │拾月。  │
│    │。        │後已由被害人家屬丁○○│      │    │        │
│    │          │領回）。              │      │    │        │
├──┼─────┼───────────┼───┼──┼────┤
│2   │於98年4 月│被告因見被害人暫置所持│甲○○│    │乙○○犯│
│    │12日17時許│皮包在左揭騎樓座椅處，│      │    │竊盜罪，│
│    │，在屏東縣│利用其候於該休閒館前等│      │    │累犯，處│
│    │潮州鎮新生│待朋友、疏未留心之際，│      │    │有期徒刑│
│    │路69之5 號│即徒手將皮包（內含被害│      │    │肆月。  │
│    │「新樂園網│人全民健康保險卡、拍貼│      │    │        │
│    │路休閒館」│照片、現金450 元）逕予│      │    │        │
│    │前騎樓座椅│竊走得逞，並旋將其中現│      │    │        │
│    │處。      │金花罄（其餘盜贓物於查│      │    │        │
│    │          │獲後業經被害人領回）。│      │    │        │
├──┼─────┼───────────┼───┼──┼────┤
│3   │於98年6 月│被告因見車牌號碼151-BL│戊○○│    │乙○○犯│
│    │12日1 時許│H 號重型機車停置路旁且│      │    │竊盜罪，│
│    │，在屏東縣│鑰匙未拔，即趁隙徒手將│      │    │累犯，處│
│    │屏東市中正│該車逕予駛離竊取得逞，│      │    │有期徒刑│
│    │路42號「合│以供自己代步所用（該車│      │    │壹年。  │
│    │作金庫銀行│置物箱內尚有易利信手機│      │    │        │
│    │屏東分行」│1 支，查獲後全數經被害│      │    │        │
│    │附近。    │人領回）。            │      │    │        │
└──┴─────┴───────────┴───┴──┴────┘


司法院資訊處製作；財團法人民間司法改革基金會備份。
